最　高　行　政　法　院　裁　定　　　　　　　　　九十一年度裁字第一二六○號
　　抗　告　人　德商．雨果伯斯公司
　　代　表　人　甲○○○○○○.
　　訴訟代理人　林志剛律師
　　　　　　　　楊憲祖律師
　　　　　　　　林金榮律師
　　相　對　人　經濟部智慧財產局
　　代　表　人　蔡練生
右抗告人因與相對人經濟部智慧財產局間商標評定事件，對於中華民國九十年十月五
日臺北高等行政法院九十年度訴字第一一四二號裁定提起抗告，本院裁定如左︰
　　主  文
抗告駁回。
抗告訴訟費用由抗告人負擔。
　　理  由
一、按抗告法院認抗告為不合法或無理由者，應為駁回抗告之裁定，行政訴訟法第二
    百七十二條準用民事訴訟法第四百九十二條第一項定有明文。
二、本件抗告意旨略謂：其曾與關係人就「BOSS」商標授權使用於香煙商品進行協商
    ，依系爭商標香煙包裝盒足證關係人確係襲用其商標之設計風格，並有造成消費
    者混淆誤認之虞；其台灣經銷商及被授權人報告信、關係人新聞稿等資料係為證
    明關係人有襲用之嫌，系爭商標有違註冊時商標法第三十七條第一項第七款之規
    定，其前次異議案與本次評定案所主張之法條皆為商標法第三十七條第一項第七
    款，所欲證明之內容係系爭商標有襲用及致公眾誤信之虞之事實，惟所提證據並
    非同一，即無商標法第五十一條規定之適用云云。經核經過異議確定後之註冊商
    標，任何人不得就同一事實、同一證據及同一理由，申請評定，為商標法第五十
    一條所明定。本件抗告人曾於八十四年十二月二十七日以系爭註冊第七○三六一
    一號「BOSS」商標有違當時商標法第三十七條第一項第七款之規定，檢具商標註
    冊一覽表、商標註冊資料、商品簡介、報章雜誌廣告、進口發票、商標異議審定
    書等影本，對之提出異議，經相對人以國內廠商有以近似外文作為商標指定使用
    於各類商品申准註冊，該等商品性質迴然有別，與抗告人商品併存多年，衡酌一
    般客觀事實，應為購買者所能辨識。系爭商標指定使用於菸草、香菸、雪茄、菸
    具等商品，其產製之原料、過程、功用及用途在經營上與抗告人之衣服、皮帶、
    皮包、靴鞋等商品，並無市場上競爭關係，一般消費者對系爭商標所表彰之商品
    來源或產銷者並無發生混淆而購買之虞，乃為異議不成立之處分，並經訴願駁回
    確定。抗告人復於八十八年四月六日以系爭商標有違註冊時商標法第三十七條第
    一項第七款之規定，檢具西元一九九八＼一九九九年產品型錄、國際註冊證與在
    台註冊一覽表、商標異議審定書、報章雜誌廣告資料、商品包裝盒、抗告人於台
    灣經銷商及被授權人報告信、關係人新聞稿等資料影本，對之申請評定。原裁定
    以抗告人檢附瑞士、澳洲、奧地利、德國判決影本、相對人中台異字第八三○二
    七○號、第八○○五三一號、第八○○五三二號商標異議審定書影本、抗告人財
    務主管所出具經公證人公證之聲明書、歷年來含有「BOSS」之商標或標章核准註
    冊一覽表、據稱係雙方討論授權事宜時原擬採用之產品包裝彩色設計圖原型影本
    、關係人於美國類似案件所提異議補充理由書影本、信函、西元一九九九年四月
    出版之GQ雜誌影本；商標註冊證影本及大陸地區異議裁定影本等資料，數量上雖
    有增加，惟該等證據資料或非據以評定商標之使用資料，或僅證明據以評定商標
    之知名度，或僅屬當事人間之協商，非顯然足以動搖原認定之事實，與其前次異
    議時所提出者實質上仍屬證據力相同之證據。抗告人以相同規定、理由及實質內
    容具同一性之證據，對系爭商標申請評定，有違一事不再理之原則。又GQ雜誌、
    香水與香煙實物照片、西元一九九九年國際免稅新聞雜誌報導影本、國際免稅雜
    誌公司更正函影本及市場調查報告等資料，仍係用以證明系爭商標與據以異議商
    標之使用，有致混淆誤認之虞，與異議案所舉資料性質上並無不同，況該等雜誌
    廣告資料所示之日期，均為西元一九九九年，較系爭商標申請日期八十三年十二
    月二日為晚，並不足以證明系爭商標註冊時，係襲用他人之商標或標章有致公眾
    誤信之虞，亦非足以動搖原認定事實之證明資料。原裁定以本件抗告人於異議確
    定後，就同一事實、同一證據及同一理由申請評定，相對人駁回其申請，並無違
    誤，一再訴願決定遞予維持，亦無不合，因而駁回抗告人原審之訴，洵無違誤。
    抗告人主張，其於原審提出實質內容足以動搖原事實認定結果之新證據，非屬商
    標法第五十一條規定之「同一證據」，並據以指摘原判決認事用法違誤云云，難
    認有理由，應予駁回。至原法院八十九年度訴字第一○○四號判決，與本件案情
    不同，對本件自無拘束力；又系爭商標是否有違註冊時商標法第三十七條第一項
    第七款之規定，自不在本件審理範圍內，均併予指明。
三、依行政訴訟法第二百七十二條、第一百零四條、民事訴訟法第四百九十二條第一
    項、第九十五條、第七十八條，裁定如主文。
中　　華　　民　　國　　九十一　　　年　　　十一　　　月　　　七  　　　日
                    最 高 行 政 法 院  第 二 庭
                                審 判 長 法  官　　　陳　石　獅
                                         法  官      劉　鑫　楨
                                         法  官　　　彭　鳳　至
                                         法  官　　　高　啟　燦
                                         法  官　　　黃　合　文
右  正  本  證  明  與  原  本  無  異
　　　　　　　　　　　　　　　　　　　　 法院書記官　王　福　瀛
中　　華　　民　　國　　九十一　　　年　　　十一　　　月　　　十四　　　日
